src/third_party/hunspell_dictionaries/hy.aff
FLAG num
SFX 602 Y 4
SFX 602	  նալ	ցած/4,5,10,12,14,17,41,43,82,84,89,90,91,92,93,94,95,96,97,98,99,100,101,102,103,104,105,106	նալ	-նալ+ցած
SFX 602	  նել	ած/4,5,10,12,14,17,41,43,82,84,89,90,91,92,93,94,95,96,97,98,99,100,101,102,103,104,105,106	նել		-նել+ած
SFX 602	  նիլ	ած/4,5,10,12,14,17,41,43,82,84,89,90,91,92,93,94,95,96,97,98,99,100,101,102,103,104,105,106	նիլ		-նիլ+ած
SFX 602	  նուլ	ած/4,5,10,12,14,17,41,43,82,84,89,90,91,92,93,94,95,96,97,98,99,100,101,102,103,104,105,106	նուլ		-նուլ+ած

SFX 603 Y 1
SFX 603	  ել	ած/4,5,10,12,14,17,41,43,82,84,89,90,91,92,93,94,95,96,97,98,99,100,101,102,103,104,105,106	ել	-ել+ած

SFX 610 Y 7
SFX 610	  ել	ող/4,5,10,12,14,17,41,43,82,84,89,90,91,92,93,94,95,96,97,98,99,100,101,102,103,104,105,106	ել					-ել+ող
SFX 610	  իլ	ող/4,5,10,12,14,17,41,43,82,84,89,90,91,92,93,94,95,96,97,98,99,100,101,102,103,104,105,106	իլ					-իլ+ող
SFX 610	  նալ	ցող/4,5,10,12,14,17,41,43,82,84,89,90,91,92,93,94,95,96,97,98,99,100,101,102,103,104,105,106	ենալ			-նալ+ցող
SFX 610	  նալ	ցող/4,5,10,12,14,17,41,43,82,84,89,90,91,92,93,94,95,96,97,98,99,100,101,102,103,104,105,106	անալ			-նալ+ցող
SFX 610	  ալ	ացող/4,5,10,12,14,17,41,43,82,84,89,90,91,92,93,94,95,96,97,98,99,100,101,102,103,104,105,106	[^եա]նալ	-ալ+ացող
SFX 610	  ալ	ացող/4,5,10,12,14,17,41,43,82,84,89,90,91,92,93,94,95,96,97,98,99,100,101,102,103,104,105,106	[^ն]ալ		-ալ+ացող
SFX 610	  ուլ	ուցող/4,5,10,12,14,17,41,43,82,84,89,90,91,92,93,94,95,96,97,98,99,100,101,102,103,104,105,106	ուլ			-ուլ+ուցող

SFX 611 Y 2
SFX 611	  նալ	ցող/4,5,10,12,14,17,41,43,82,84,89,90,91,92,93,94,95,96,97,98,99,100,101,102,103,104,105,106	նալ	-նալ+ցող
SFX 611	  ուլ	ող/4,5,10,12,14,17,41,43,82,84,89,90,91,92,93,94,95,96,97,98,99,100,101,102,103,104,105,106	ուլ	-ուլ+ող

SFX 700 Y 11
SFX 700	  ել	ածներ/4,5,10,11,12,14,17,41,43,81,82,84,85,86,87,88,89,90,91,92,93,94,95,96,97,98,99,100,101,102,103,104,105,106	[^ցձ]նել			-ել+ածներ
SFX 700	  իլ	ածներ/4,5,10,11,12,14,17,41,43,81,82,84,85,86,87,88,89,90,91,92,93,94,95,96,97,98,99,100,101,102,103,104,105,106	նիլ				-իլ+ածներ
SFX 700	  նալ	ածներ/4,5,10,11,12,14,17,41,43,81,82,84,85,86,87,88,89,90,91,92,93,94,95,96,97,98,99,100,101,102,103,104,105,106	[^եա]նալ	-նալ+ածներ
SFX 700	  չել	ածներ/4,5,10,11,12,14,17,41,43,81,82,84,85,86,87,88,89,90,91,92,93,94,95,96,97,98,99,100,101,102,103,104,105,106	չել			-չել+ածներ
SFX 700	  չիլ	ածներ/4,5,10,11,12,14,17,41,43,81,82,84,85,86,87,88,89,90,91,92,93,94,95,96,97,98,99,100,101,102,103,104,105,106	չիլ			-չիլ+ածներ
SFX 700	  նալ	ցածներ/4,5,10,11,12,14,17,41,43,81,82,84,85,86,87,88,89,90,91,92,93,94,95,96,97,98,99,100,101,102,103,104,105,106	ենալ		-նալ+ցածներ
SFX 700	  նալ	ցածներ/4,5,10,11,12,14,17,41,43,81,82,84,85,86,87,88,89,90,91,92,93,94,95,96,97,98,99,100,101,102,103,104,105,106	անալ		-նալ+ցածներ
SFX 700	  նել	րածներ/4,5,10,11,12,14,17,41,43,81,82,84,85,86,87,88,89,90,91,92,93,94,95,96,97,98,99,100,101,102,103,104,105,106	[ցձ]նել		-նել+րածներ
SFX 700	  ել	ածներ/4,5,10,11,12,14,17,41,43,81,82,84,85,86,87,88,89,90,91,92,93,94,95,96,97,98,99,100,101,102,103,104,105,106	[^չն]ել			-ել+ածներ
SFX 700	  իլ	ածներ/4,5,10,11,12,14,17,41,43,81,82,84,85,86,87,88,89,90,91,92,93,94,95,96,97,98,99,100,101,102,103,104,105,106	[^չն]իլ			-իլ+ածներ
SFX 700	  ալ	ացածներ/4,5,10,11,12,14,17,41,43,81,82,84,85,86,87,88,89,90,91,92,93,94,95,96,97,98,99,100,101,102,103,104,105,106	[^ն]ալ		-ալ+ացածներ

SFX 701 Y 5
SFX 701	  նել	ուցածներ/4,5,10,11,12,14,17,41,43,81,82,84,85,86,87,88,89,90,91,92,93,94,95,96,97,98,99,100,101,102,103,104,105,106	[ցձ]նել	-նել+ուցածներ
SFX 701	  ընել	ուցածներ/4,5,10,11,12,14,17,41,43,81,82,84,85,86,87,88,89,90,91,92,93,94,95,96,97,98,99,100,101,102,103,104,105,106	ընել		-ընել+ուցածներ
SFX 701	  անել	ածներ/4,5,10,11,12,14,17,41,43,81,82,84,85,86,87,88,89,90,91,92,93,94,95,96,97,98,99,100,101,102,103,104,105,106	ուցանել	-անել+ածներ
SFX 701	  ել	ածներ/4,5,10,11,12,14,17,41,43,81,82,84,85,86,87,88,89,90,91,92,93,94,95,96,97,98,99,100,101,102,103,104,105,106	չել			-ել+ածներ
SFX 701	  ալ	ացածներ/4,5,10,11,12,14,17,41,43,81,82,84,85,86,87,88,89,90,91,92,93,94,95,96,97,98,99,100,101,102,103,104,105,106	ալ		-ալ+ացածներ

SFX 702 Y 4
SFX 702	  նալ	ցածներ/4,5,10,11,12,14,17,41,43,81,82,84,85,86,87,88,89,90,91,92,93,94,95,96,97,98,99,100,101,102,103,104,105,106	նալ	-նալ+ցածներ
SFX 702	  նել	ածներ/4,5,10,11,12,14,17,41,43,81,82,84,85,86,87,88,89,90,91,92,93,94,95,96,97,98,99,100,101,102,103,104,105,106	նել	-նել+ածներ
SFX 702	  նիլ	ածներ/4,5,10,11,12,14,17,41,43,81,82,84,85,86,87,88,89,90,91,92,93,94,95,96,97,98,99,100,101,102,103,104,105,106	նիլ	-նիլ+ածներ
SFX 702	  նուլ	ածներ/4,5,10,11,12,14,17,41,43,81,82,84,85,86,87,88,89,90,91,92,93,94,95,96,97,98,99,100,101,102,103,104,105,106	նուլ	-նուլ+ածներ

SFX 703 Y 1
SFX 703	  ել	ածներ/4,5,10,11,12,14,17,41,43,81,82,84,85,86,87,88,89,90,91,92,93,94,95,96,97,98,99,100,101,102,103,104,105,106	ել	-ել+ածներ

SFX 710 Y 7
SFX 710	  ել	ողներ/4,5,10,11,12,14,17,41,43,81,82,84,85,86,87,88,89,90,91,92,93,94,95,96,97,98,99,100,101,102,103,104,105,106	ել				-ել+ողներ
SFX 710	  իլ	ողներ/4,5,10,11,12,14,17,41,43,81,82,84,85,86,87,88,89,90,91,92,93,94,95,96,97,98,99,100,101,102,103,104,105,106	իլ				-իլ+ողներ
SFX 710	  նալ	ցողներ/4,5,10,11,12,14,17,41,43,81,82,84,85,86,87,88,89,90,91,92,93,94,95,96,97,98,99,100,101,102,103,104,105,106	ենալ		-նալ+ցողներ
SFX 710	  նալ	ցողներ/4,5,10,11,12,14,17,41,43,81,82,84,85,86,87,88,89,90,91,92,93,94,95,96,97,98,99,100,101,102,103,104,105,106	անալ		-նալ+ցողներ
SFX 710	  ալ	ացողներ/4,5,10,11,12,14,17,41,43,81,82,84,85,86,87,88,89,90,91,92,93,94,95,96,97,98,99,100,101,102,103,104,105,106	[^եա]նալ	-ալ+ացողներ
SFX 710	  ալ	ացողներ/4,5,10,11,12,14,17,41,43,81,82,84,85,86,87,88,89,90,91,92,93,94,95,96,97,98,99,100,101,102,103,104,105,106	[^ն]ալ		-ալ+ացողներ
SFX 710	  ուլ	ուցողներ/4,5,10,11,12,14,17,41,43,81,82,84,85,86,87,88,89,90,91,92,93,94,95,96,97,98,99,100,101,102,103,104,105,106	ուլ			-ուլ+ուցողներ

SFX 711 Y 2
SFX 711	  նալ	ցողներ/4,5,10,11,12,14,17,41,43,81,82,84,85,86,87,88,89,90,91,92,93,94,95,96,97,98,99,100,101,102,103,104,105,106	նալ	-նալ+ցողներ
SFX 711	  ուլ	ողներ/4,5,10,11,12,14,17,41,43,81,82,84,85,86,87,88,89,90,91,92,93,94,95,96,97,98,99,100,101,102,103,104,105,106	ուլ	-ուլ+ողներ

SFX 800 Y 1
SFX 800	  ել	իլ	վել	-ել+իլ

SFX 801 Y 2
SFX 801	  ել	իմ	վել		-ել+իմ
SFX 801	  ուլ	վիմ	ուլ	-ուլ+վիմ

SFX 802 Y 2
SFX 802	  ել	իս	վել		-ել+իս
SFX 802	  ուլ	վիս	ուլ	-ուլ+վիս

SFX 803 Y 2
SFX 803	  ել	ի	վել		-ել+ի
SFX 803	  ուլ	վի	ուլ	-ուլ+վի

SFX 804 Y 2
SFX 804	  ել	ինք	վել		-ել+ինք
SFX 804	  ուլ	վինք	ուլ	-ուլ+վինք

SFX 805 Y 2
SFX 805	  ել	իք	վել		-ել+իք
SFX 805	  ուլ	վիք	ուլ	-ուլ+վիք

SFX 806 Y 2
SFX 806	  ել	ին	վել		-ել+ին
SFX 806	  ուլ	վին	ուլ	-ուլ+վին

SFX 810 Y 1
SFX 810	  ել	իլ/4,5,41,43	վել	-ել+իլ

SFX 940 Y 3
SFX 940	  ել	եցա	ել			-ել+եցա
SFX 940   իլ	եցա	իլ			-իլ+եցա
SFX 940   ենալ	ացա	ենալ	-ենալ+ացա

SFX 941 Y 3
SFX 941	  ել	եցար	ել			-ել+եցար
SFX 941	  իլ	եցար	իլ			-իլ+եցար
SFX 941	  ենալ	ացար	ենալ	-ենալ+ացար

SFX 942 Y 3
SFX 942	  ել	եցավ	ել			-ել+եցավ
SFX 942	  իլ	եցավ	իլ			-իլ+եցավ
SFX 942	  ենալ	ացավ	ենալ	-ենալ+ացավ

SFX 943 Y 3
SFX 943	  ել	եցանք	ել			-ել+եցանք
SFX 943	  իլ	եցանք	իլ			-իլ+եցանք
SFX 943	  ենալ	ացանք	ենալ	-ենալ+ացանք

SFX 944 Y 3
SFX 944	  ել	եցաք	ել			-ել+եցաք
SFX 944	  իլ	եցաք	իլ			-իլ+եցաք
SFX 944	  ենալ	ացաք	ենալ	-ենալ+ացաք

SFX 945 Y 3
SFX 945	  ել	եցան	ել			-ել+եցան
SFX 945	  իլ	եցան	իլ			-իլ+եցան
SFX 945	  ենալ	ացան	ենալ	-ենալ+ացան

SFX 950 Y 3
SFX 950	  ել	ի	[^ն]ել	-ել+ի
SFX 950	  նել	ի	նել	-նել+ի
SFX 950	  ուլ	վի	ուլ	-ուլ+վի

SFX 951 Y 3
SFX 951	  ել	իր	[^ն]ել	-ել+իր
SFX 951	  նել	իր	նել	-նել+իր
SFX 951	  ուլ	վիր	ուլ	-ուլ+վիր

SFX 952 Y 3
SFX 952	  ել	ավ	[^ն]ել	-ել+ավ
SFX 952	  նել	ավ	նել	-նել+ավ
SFX 952	  լ	ր	ուլ		-լ+ր

SFX 953 Y 3
SFX 953	  ել	ինք	[^ն]ել	-ել+ինք
SFX 953	  նել	ինք	նել	-նել+ինք
SFX 953	  ուլ	վինք	ուլ	-ուլ+վինք

SFX 954 Y 3
SFX 954	  ել	իք	[^ն]ել	-ել+իք
SFX 954	  նել	իք	նել	-նել+իք
SFX 954	  ուլ	վիք	ուլ	-ուլ+վիք

SFX 955 Y 3
SFX 955	  ել	ին	[^ն]ել	-ել+ին
SFX 955	  նել	ին	նել	-նել+ին
SFX 955	  ուլ	վին	ուլ	-ուլ+վին

SFX 960 Y 2
SFX 960	  ել	ա	ել			-ել+ա
SFX 960	  նուլ	վա	նուլ		-նուլ+վա

SFX 961 Y 2
SFX 961	  ել	ար	ել			-ել+ար
SFX 961	  նուլ	վար	նուլ		-նուլ+վար

SFX 962 Y 2
SFX 962	  ել	ավ	ել			-ել+ավ
SFX 962	  նուլ	վավ	նուլ		-նուլ+վավ

SFX 963 Y 2
SFX 963	  ել	անք	ել				-ել+անք
SFX 963	  նուլ	վանք	նուլ		-նուլ+վանք

SFX 964 Y 2
SFX 964	  ել	աք	ել			-ել+աք
SFX 964	  նուլ	վաք	նուլ		-նուլ+վաք

SFX 965 Y 2
SFX 965	  ել	ան	ել			-ել+ան
SFX 965	  նուլ	վան	նուլ		-նուլ+վան

SFX 970 Y 1
SFX 970	  ել	ացի	ել	-ել+ացի
	
SFX 971 Y 1
SFX 971	  ել	ացիր	ել	-ել+ացիր

SFX 972 Y 1
SFX 972	  ել	աց	ել	-ել+աց

SFX 973 Y 1
SFX 973	  ել	ացինք	ել	-ել+ացինք

SFX 974 Y 1
SFX 974	  ել	ացիք	ել	-ել+ացիք

SFX 975 Y 1
SFX 975	  ել	ացին	ել	-ել+ացին

SFX 976 Y 1
SFX 976	  լ	ցավ	ալ	-լ+ցավ

SFX 1049 Y 1
SFX 1049   0	մ	ու	+մ

SFX 1103 Y 1
SFX 1103   0	մս	ու	+մս

SFX 1104 Y 1
SFX 1104   0	մդ	ու	+մդ

SFX 1105 Y 1
SFX 1105   0	մն	ու	+մն

SFX 1106 Y 1
SFX 1106   0	մը	ու	-մը

##############################################################################
MAP 19
MAP բփ
MAP բպ
MAP գք
MAP գկ
MAP դթ
MAP դտ
MAP եէ
MAP զս
MAP խղ
MAP ցձ
MAP ծձ
MAP յհ
MAP յե
MAP չջ
MAP ջճ
MAP վւ
MAP ժշ
MAP րռ
MAP ոօ

REP 127
REP եւ և
REP գ կ
REP կ գ
REP գ ք
REP ք գ
REP ք կ
REP կ ք
REP ր ռ
REP ռ ր
REP ե է
REP է ե
REP դ թ
REP թ դ
REP դ տ
REP տ դ
REP տ թ
REP թ տ
REP փ բ
REP բ փ
REP բ պ
REP պ բ
REP ջ չ
REP չ ջ
REP ջ ճ
REP ճ ջ
REP չ ճ
REP ճ չ
REP ւ վ
REP վ ւ
REP հ յ
REP յ հ
REP ժ շ
REP շ ժ
REP խ ղ
REP ղ խ
REP ծ ց
REP ց ծ
REP ծ ձ
REP ձ ծ
REP ց ձ
REP ձ ց
REP ո օ
REP օ ո
REP ս զ
REP զ ս
REP և եվ
REP եվ և
REP կ՛ կ՚
REP չ՛ չ՚
REP եա յա
REP իւ յու
REP ոյ ույ
REP ուե ւե
REP ուե վե
REP ուա ւա
REP ուա վա
REP ուի ւի
REP ուի վի
REP ուո վո
REP ուու վու
REP ուու ւու
REP ուո ւո
REP այ ա
REP ոյ ո
REP եր ներ
REP ներ եր
REP ղ ղղ
REP երնի եր
REP ու ուա
REP յետոյ հետո
REP յարութիւն հարություն
REP առարկութիւն արարկություն
REP առաւելութիւն արավելություն
REP առկայութիւն արկայություն
REP առհաւութիւն արհավություն
REP առնականութիւն արնականություն
REP արժէքութիւն առժեքություն
REP արտադրութիւն արդադրություն
REP արտօնութիւն արտոնություն
REP արքայութիւն արգայություն
REP աւանդադրութիւն ավանթադրություն
REP աւանդութիւն ավանթություն
REP բանահիւսութիւն փանահյուսություն
REP բարբառութիւն բառբարություն
REP բարեխօսութիւն բարեխոսություն
REP բարութիւն փարություն
REP բացառութիւն բացարություն
REP բացութիւն փացություն
REP բաւականութիւն փավականություն
REP բաւարարութիւն փավարարություն
REP բնագիտութիւն փնագիտություն
REP բնականութիւն փնականություն
REP բնակութիւն փնակություն
REP բնաւորութիւն փնավորություն
REP բնութիւն փնություն
REP բուսաբանութիւն փուսապանություն
REP բռնութիւն փռնություն
REP բրտութիւն փրտություն
REP գէշութիւն գեշություն
REP գերութիւն քերություն
REP գթութիւն քթություն
REP գիտութիւն քիտություն
REP գիրութիւն քիրություն
REP գողութիւն քողություն
REP գրականութիւն քրականություն
REP գրութիւն քրություն
REP դիւրութիւն դյուրություն
REP դրութիւն թրություն
REP երանութիւն եռանություն
REP երրորդութիւն երորդություն
REP զգայնութիւն զքայնություն
REP զգօնութիւն զգոնություն
REP զօրասիրութիւն զորասիրություն
REP զօրութիւն զորություն
REP խօսուել խոսվել
REP ընտրութիւն ընդրություն
REP թանձրութիւն դանցրություն
REP թարգմանութիւն թարքմանություն
REP թացութիւն դացություն
REP թաւութիւն թավություն
REP թերահաւատութիւն դերահավատություն
REP թերութիւն դերություն
REP թշուառութիւն դշվառություն
REP թոթովութիւն դոդովություն
REP թուաբանութիւն թվաբանություն
REP իւրադրութիւն յուրադրություն
REP լրագրութիւն լռագրություն
